臺灣桃園地方法院刑事判決　　　　　　　　　　　　九十二年度訴字第一四九八號
　　公　訴　人　臺灣桃園地方法院檢察署檢察官
　　被　　　告　戊○○
　　　　　　　　己○○
　　　　　　　　乙○○
右列被告因搶奪案件，經檢察官提起公訴（九十二年度偵字第一四四六０號、第一五
五八四號），本院判決如左：
    主  文
戊○○共同連續意圖為自己不法之所有，而搶奪他人之動產，處有期徒刑壹年；又竊
盜，處有期徒刑肆月，機車鑰匙壹支沒收。應執行有期徒刑壹年貳月。機車鑰匙壹支
沒收。
己○○共同連續意圖為自己不法之所有，而搶奪他人之動產，累犯，處有期徒刑貳年
。
乙○○共同連續意圖為自己不法之所有，而搶奪他人之動產，處有期徒刑壹年捌月；
又連續攜帶兇器竊盜，處有期徒刑捌月，應執行有期徒刑貳年貳月。
    事  實
一、戊○○前於民國八十六年間因違反麻醉藥品管理條例案件，經本院判處有期徒刑
    五年六月確定，於九十年七月十二日因縮短刑期假釋出監，嗣該假釋經撤銷，應
    執行殘刑有期徒刑二年一月三日，尚未執行完畢（不構成累犯）；己○○前於八
    十六年間因違反麻醉藥品管理條例及竊盜案件，經本院分別判處有期徒刑四月、
    四月確定，並分別於八十七年二月二十七日易科罰金及同年三月十七日徒刑執行
    完畢，又於八十八年間因偽證案件，經本院判處有期徒刑八月確定，嗣於九十年
    十月二十一日執行完畢，詎均不知悔改。
二、戊○○因無機車供代步使用，竟意圖為自己不法所有之犯意，於九十二年八月下
    旬某日，在桃園縣八德市○○路某處，以自備鑰匙一支開啟機車電門之方式，竊
    取甲○○所有於同年六月十八日上午七時許，在同縣市○○路三０六號之停車場
    內，遭不詳姓名年籍之人竊取之原車號ＪＳＬ—六０九號，未懸掛車牌之重型機
    車，得手後供己平日代步使用（下稱甲車）。又另行起意，於九十二年八月三十
    一日分別與子○○（由檢察官另案處理）、己○○共同基於意圖為自己不法之概
    括犯意聯絡，分別於附表一所示之時間、地點，由戊○○騎前開竊得之重型機車
    分別後載子○○、己○○，分由子○○、己○○趁庚○○、丁○○○不及防備之
    際，強行扯下庚○○、丁○○○頸部配戴之金項鍊，並於附表一所示之時間、地
    點變賣，所得贓款均朋分花用一空，嗣戊○○於同年八月三十一日下午四時三十
    分許，在桃園縣八德市○○路二段三六一巷二七號前，為警循線查獲，並起獲上
    開重型機車，始知上情。
三、乙○○因無機車供代步使用，竟意圖為自己不法所有之概括犯意，先於九十二年
    九月二十二日上午八時三十分許，在桃園縣桃園市○○路一巷八號前，以己○○
    母親張生妹所有機車鑰匙一支開啟機車電門之方式，竊取丑○○所有車牌號碼Ｈ
    ＸＷ—四五０號重型機車，得手後供已使用，再於同年月二十三日上午六時許，
    在同縣八德市○○街四三三巷口，持客觀上具有危險性之兇器老虎鉗及十字螺絲
    起子各一支，拆卸停放該處辛○○所有之車號ＰＺ九—四七七號機車車牌一面，
    得手後將該車牌懸掛於前開竊得機車上，供平日代步使用（下稱乙車）。
四、己○○又承前開概括犯意，夥同乙○○共同基於意圖為自己不法所有之概括犯意
    聯絡，分別於附表二所示之時間、地點及分工之方式，趁附表二所示之人不及防
    備之際，行搶其等所有之財物，並於附表二所示之時間、地點變賣，所得贓款均
    朋分花用一空，嗣己○○、乙○○於九十二年九月二十五日下午六時十分許，在
    桃園縣八德市○○○街一０巷一五弄五號前，為警循線查獲，並扣得己○○母親
    張生妹所有供行竊用之機車鑰匙一支，始知上情。
五、案經桃園縣政府警察局八德分局報告臺灣桃園地方法院檢察署檢察官偵查起訴。
    理  由
一、訊據被告戊○○、己○○、乙○○對於在右開時、地以前述方式搶奪附表一、二
    所示被害人所有財物，以及被告乙○○於上開時、地竊取被害人丑○○所有重型
    機車及被害人辛○○所有車牌號碼ＰＺ九—四七七號機車車牌等情，迭於檢察官
    偵訊及本院調查、審理時供承不諱，惟被告戊○○對於被訴竊盜被害人甲○○所
    有重型機車之犯行部分則矢口否認，辯稱：該重型機車係寅○○交給伊使用，並
    非伊偷的云云，經查：
（一）被害人甲○○所有車牌號碼ＪＳＬ—六０九號重型機車，原於九十二年六月十
      八日上午七時許，在桃園縣八德市○○路三０六號之停車場內，遭不詳姓名年
      籍之人竊取之事實，有卷附之車輛竊盜、車牌失竊資料個別查詢報表—查詢車
      輛認可資料、車籍作業系統—查詢車輛認可資料、代保管條及機車照片二張可
      稽，雖被告戊○○於本院調查、審理時均辯稱該機車係寅○○交給伊使用云云
      ，惟證人寅○○於本院審理時對於被告戊○○之上開供述均予以否認，並證稱
      ：並未曾交付該機車給被告戊○○使用等語（見本院九十三年一月二日審判筆
      錄第六頁、第七頁），可見被告戊○○辯稱係證人寅○○交付該機車給伊使用
      云云，僅係被告戊○○之片面之詞，尚無其他證據證實其所述可採，且被告戊○○於警詢及內勤檢察官偵訊時均供稱：該機車係被告己○○借伊使用（見九
      十二年度偵字第一四四六０號卷第六頁反面、第一０四頁反面），嗣於檢察官
      偵訊時始坦承係伊所偷，且偷車之目的不是為了行搶云云（見九十二年度偵字
      第一四四六０號卷第一四０頁反面），繼於本院調查時，被告戊○○對於檢察
      官起訴之其竊盜之犯罪事實亦坦白承認（見本院卷一第三六頁），則被告戊○○對該機車係被告己○○或證人寅○○所交給伊使用之供述，前後不一已難採
      信，況被告己○○於檢察官偵訊時亦供稱：「（九十二年八月三十日借一台四
      百ＣＣ機車予戊○○？《提示照片》）不是，是戊○○和子○○二人去偷的，
      共偷二台，除這一台還有一台二百五十ＣＣ．．．」等語（見九十二年度偵字
      第一五五八四號卷第六一頁反面、第六二頁正面），堪認被告戊○○確有於上
      開時、地竊取該重型機車，雖被告己○○指稱共犯子○○亦有竊取該機車，然
      此部分僅係被告己○○之指述，別無其他積極證據足資證明子○○有與被告戊○○共同竊盜該機車，尚難僅以被告己○○之指述遽認子○○亦有參與此部分
      之犯行，則被告戊○○辯稱伊並未竊取該機車云云，應係其事後卸責之詞，不
      足採信。
（二）又被告乙○○於上開時、地竊取被害人丑○○所有重型機車及被害人辛○○所
      有車牌號碼ＰＺ九—四七七號之機車車牌一面等情，除據被告乙○○於警、偵
      訊及本院調查、審理時坦承不諱外，並據被害人丑○○、辛○○於警詢及本院
      審理時指述遭竊情節明確，復有桃園縣政府警察局車輛協尋、車牌失竊（尋獲
      ）證明單、贓物領據及機車照片二張在卷可稽，又被告乙○○以被告己○○母
      親張生妹所有機車鑰匙一支竊取被害人丑○○所有機車之事實，亦經被告己○○於本院調查時供稱：「機車鑰匙是我媽媽機車的鑰匙」等語（見本院卷一第
      七三頁）明確，並有扣案之機車鑰匙一支可證。另按刑法第三百二十一條第一
      項第三款之攜帶兇器竊盜罪，所謂兇器之種類並無限制，凡客觀上足對人之生
      命、身體、安全構成威脅，具有危險性之兇器均屬之，且只須行為人於行竊時
      攜持此種具有危險性之兇器為已足，並不以該兇器為行為人所有且事先準備攜
      往為必要，亦不以攜帶之初有行兇之意圖為必要（最高法院六十二年臺上字第
      二四八九號判例意旨可資參照），則被告乙○○以老虎鉗及十字螺絲起子為拆
      卸工具，竊取被害人辛○○所有機車車牌，該老虎鉗及十字螺絲起子雖未扣案
      ，然被告己○○、乙○○於本院調查時分別供稱：「（老虎鉗、起子在何處？
      ）在己○○家，那是己○○的。那是我向己○○借的」、「（老虎鉗、起子多
      大？材質？）都是鐵做的，大約長二十公分左右，是一般水電工使用的老虎鉗
      與起子，是十字的螺絲起子」等語（見本院卷一第七三頁）明確，若被告乙○○以該老虎鉗、十字螺絲起子以之刺、戳人之身體，將致人體受傷，對人之生
      命、身體造成危險，於客觀上顯屬具有危險性之兇器，當無疑義，則被告乙○○於行竊時使用該老虎鉗、十字螺絲起子作為行竊工具，依前開說明及判例意
      旨，被告乙○○上開所為，確係該當於刑法第三百二十一條第一項第三款之攜
      帶兇器竊盜罪，是本件事證明確，被告乙○○上開加重竊盜之犯行堪以認定。
（三）又被告戊○○、己○○、乙○○對於在右開時、地以前述方式搶奪附表一、二
      所示被害人所有財物等情，除據渠等於檢察官偵訊及本院調查、審理時供承不
      諱外，並經被害人庚○○、丁○○○、丙○○、癸○○、壬○○、沈彩端於警
      、偵訊及本院審理時指述明確。又被告戊○○與共犯子○○於附表一編號一所
      示時間、地點搶奪被害人庚○○所有金項鍊一條，並將該金項鍊攜至鴻運銀樓
      變賣之事實，亦經共犯子○○於本院審理時證稱：「（對於九十二年八月三十
      一日十一時三十分許，你有無搭乘戊○○騎的機車，在八德市○○路○段二五
      一號前搶奪被害人庚○○的東西？）是的，有搶到金項鍊壹條去典當，所得二
      人平分」等語（見本院卷一第一六五頁）明確，核與證人陳盈印即鴻運銀樓職
      員於警詢時證述：「於九十二年八月三十一日約接近中午十二時左右，子○○
      先進入店中，要賣掉金飾，隨即拿出一條金項鍊，該金項鍊重量為四錢六分八
      厘，以時價來計算折合新臺幣六千三百四十二元正，正當我在登記子○○年籍
      資料時，戊○○接著進入店內，短暫的與劉（明騰）交談了幾句之後，兩人一
      同離開本店，．．．」等語（見九十二年度偵字第一四四六０號卷第二三頁反
      面、第二四頁正面）大致相符，復有該金項鍊之照片、鴻運銀樓收購金飾紀錄
      表等在卷可參；另被告己○○、乙○○將搶得之金項鍊攜至附表二所示之銀樓
      變賣等情，亦有卷附來來銀樓收購金飾紀錄表、金盈展銀樓收購金飾紀錄表等
      附卷足憑。本件事證明確，被告三人及共犯子○○上開連續搶奪之犯行，均堪
      以認定，均應依法論科。
二、核被告戊○○上開所為，係犯刑法第三百二十條第一項竊盜罪、同法第三百二十
    五條第一項之搶奪罪；被告己○○所為，係犯刑法第三百二十五條第一項之搶奪
    罪；被告乙○○所為，係犯刑法第三百二十一條第一項第三款之攜帶兇器竊盜罪
    、同法第三百二十五條第一項之搶奪罪；被告戊○○就所犯附表一所載之搶奪犯
    行，分別與被告己○○及共犯子○○間，有犯意之聯絡及行為之分擔，均為共同
    正犯；被告己○○、乙○○就所犯附表二所載之搶奪犯行，有犯意之聯絡及行為
    之分擔，均為共同正犯，被告戊○○前後二次搶奪犯行間；被告己○○前後五次
    搶奪犯行間；被告乙○○前後四次搶奪犯行間，均各時間緊接，犯罪構成要件相
    同，犯罪之手法亦均各相同，顯係基於概括犯意反覆為之，均應依連續犯之規定
    各論以一罪，並依法加重其刑，另被告乙○○二次竊盜犯行，雖有攜帶兇器竊盜
    及普通竊盜之區別，惟所犯之時間緊接，觸犯構成要件相同之罪名，顯係基於概
    括犯意反覆為之，為連續犯，應依刑法第五十六條連續犯之規定，以一罪論，並
    論以情節較重之攜帶兇器而竊盜之加重竊盜罪，並依法加重其刑。又被告戊○○
    所犯竊盜罪與搶奪罪及被告乙○○所犯加重竊盜罪與搶奪罪間，犯意各別，所犯
    罪名有異，均應予分論併罰。又被告己○○前有事實欄所載之犯罪科刑執行情形
    ，有臺灣高等法院被告全國前案紀錄表一份在卷可查，其於刑之執行完畢後五年
    內，再犯本件有期徒刑以上之罪，為累犯，應依刑法第四十七條之規定遞加重其
    刑。另公訴人認被告戊○○曾因違反麻醉藥品管理條例案件，經本院判處有期徒
    刑五年六月確定，其於九十二年八月十五日執行完畢後，五年內再犯本件有期徒
    刑以上之罪，為累犯云云，然被告戊○○所受前開徒刑入監服刑後，於九十年七
    月十二日因縮短刑期假釋出監，嗣該假釋經撤銷，應執行殘刑有期徒刑二年一月
    三日等情，有臺灣高等法院被告全國前案紀錄表及臺灣桃園地方法院檢察署檢察
    官執行指揮書各一份在卷可參，足見被告戊○○上開徒刑尚未執行完畢，自不構
    成累犯，公訴人上開所認尚有誤會。爰分別審酌被告戊○○素行不佳（見臺灣高
    等法院被告全國前案紀錄表），犯罪之手段、目的、行搶之次數二次，所得之財
    物及犯罪後之態度；被告己○○素行不佳（見臺灣高等法院被告全國前案紀錄表
    ），犯罪之手段、目的，行搶之次數共五次，所得之財物，犯罪後坦承犯行；被
    告乙○○前無不良前案紀錄、犯罪之目的、手段、行搶之次數共四次，犯罪後坦
    承犯行，以及被告三人均年輕力壯，不思以己力從事正當工作謀生，迄今均未償
    還被害人之損失，以機車為行搶工具在路上行搶，對用路人之安危及財產影響甚
    鉅，惡性重大等一切情狀，分別量處如主文所示之刑，並就被告戊○○、乙○○
    所科之刑定其應執行之刑，以資儆懲。
三、至被告戊○○竊取機車所使用之機車鑰匙一支為其所有乙節，業據被告戊○○於
    偵訊時供述明確，該機車鑰匙雖未扣案，然無證據足資證明業已滅失，爰依刑法
    第三十八條第一項第二款之規定，宣告沒收之；另扣案之機車鑰匙一支及未扣案
    之老虎鉗、十字螺絲起子各一支，雖係被告乙○○行竊機車、車牌所使用之工具
    ，然該機車鑰匙及老虎鉗、十字螺絲起子分別係被告己○○母親張生妹所有及被
    告己○○家中所有等情，分據被告己○○、乙○○於本院調查時供述明確，自不
    得宣告沒收，附此敘明。
四、公訴意旨另以：被告己○○意圖為自己不法所有之概括犯意，於九十二年九月二
    十日上午六時許，在桃園縣八德市○○○街八一號金雞母廣場，以自備之鑰匙開
    啟機車電門方式，竊取不詳機車一部，得手後承前開意圖自己不法所有之概括犯
    意，於九十二年九月上旬某日，由被告己○○騎該不詳車號之機車後載子○○，
    在桃園縣桃園市○○路上萊爾富超商前，由子○○下手行搶不詳姓名之人頸部配
    戴之金項鍊，又於同年月上旬某日，在桃園縣八德市○○○街八一號金雞母廣場
    ，騎不詳車號之機車，單獨下手行搶不詳姓名之人頸部配戴之金項鍊，繼於同年
    月二十五日十二時許，由被告乙○○騎其所竊得之機車後載被告己○○，在桃園
    縣桃園市○○路接近桃園農工附近，由被告己○○下手行搶不詳姓名之人頸部配
    戴之金項鍊，因認被告己○○上開所為，亦犯刑法第三百二十條第一項竊盜罪、
    同法第三百二十五條第一項之搶奪罪嫌；被告乙○○係犯刑法第三百二十五條第
    一項之搶奪罪嫌等語，經查：
（一）按「犯罪事實應依證據認定之，無證據不得認定犯罪事實」、「被告或共犯之
      自白，不得作為有罪判決之唯一證據，仍應調查其他必要之證據，以察其是否
      與事實相符」，刑事訴訟法第一百五十四條第二項、第一百五十六條第二項分
      別定有明文，而認定犯罪事實所憑之證據，須適於為被告犯罪事實之證明者，
      始得採為斷罪資料，是被告或共犯之自白，雖為證據之一種，但被告或共犯之
      自白，不得作為有罪判決之唯一證據。揆其立法目的乃欲以補強證據擔保自白
      之真實性，亦即以補強證據之存在，藉之限制自白在證據上之價值，防止偏重
      自白，發生誤判之危險。以被告之自白，作為其自己犯罪之證明時，尚有此危
      險，以之作為其他共犯之罪證時，不特在採證上具有自白虛偽性之同樣危險，
      且共犯者之自白，難免有嫁禍他人，而為虛偽供述之危險。則利用共犯者之自
      白，為其他共犯之罪證時，亦應有其他補強證據之存在，始得採為其他共犯犯
      罪事實之認定。若不為調查，而專憑此項供述，即為其他共犯之犯罪事實之認
      定，顯與刑事訴訟法第一百五十六條第二項之規定有違。而所謂補強證據，則
      指除該共犯不利於己之陳述外，其他足以證明該陳述之事實確具有相當程度真
      實性之證據而言，雖所補強者，雖非以事實之全部為必要，但亦須因補強證據
      與該項陳述之相互利用，足使犯罪事實獲得確信者，始足當之。
（二）經查，公訴人認被告己○○、乙○○有上開犯行，無非僅係以被告己○○、乙○○之於警、偵訊時之自白為據，雖共犯子○○於本院審理時亦證稱：曾和被
      告己○○於上開時、地搶奪他人財物，然本件並未查獲被告己○○行竊之機車
      ，則機車為何人所有？是否有失竊報案紀錄？以及被告己○○、乙○○及共犯
      子○○行搶所得之財物為何？流向何處？被害人為何人？均未見公訴人提出證
      據供本院調查，而公訴人除以被告己○○、乙○○二人之自白為佐證外，均未
      能提出其他補強證據以資證明被告己○○、乙○○二人有其所指之上開犯行，
      本案顯乏足以佐證被告己○○、乙○○及共犯子○○不利於己之自白合於事實
      之補強證據。綜上各情以觀，仍無從獲得被告己○○竊盜及被告己○○、乙○○及共犯子○○共同搶奪之旁證或何補強證據，自不得憑以被告己○○、乙○○及共犯子○○不利於己之陳述資為認定被告己○○、乙○○有罪之依據，公
      訴人所提出之相關證據，其證明力明顯薄弱。此外，復查無其他足可證明被告
      己○○、乙○○有公訴人所指此部分之竊盜、搶奪之積極證據，此部分本應為
      被告己○○、乙○○無罪之判決，然公訴人認被告己○○涉犯上開竊盜罪、搶
      奪罪與前開論罪科刑部分，分別有牽連犯及連續犯之裁判上一罪關係，另被告
      乙○○涉犯上開搶奪罪部分與前開論罪科刑部分，有連續犯之裁判上一罪關係
      ，爰均不另為無罪之諭知，併此敘明。
據上論斷，依刑事訴訟法第二百九十九條第一項，刑法第二十八條、第三百二十條第
一項、第三百二十一條第一項第三款、第三百二十五條第一項、第五十六條、第四十
七條、第五十一條第五款、第三十八條第一項第二款，罰金罰鍰提高標準條例第一條
前段，判決如主文。
本案經檢察官陳美華到庭執行職務。
中        華        民        國     九十三     年   一    月   十六    日
                                臺灣桃園地方法院刑事第二庭
                                    審判長法  官  徐培元
                                          法  官  潘政宏
                                          法  官  許乃文
右正本證明與原本無異。
如不服本判決，應於判決送達後十日內向本院提出上訴狀( 應附繕本 )，上訴於
臺灣高等法院。
                                          書記官  陳慧玲
中      華        民        國     九十三      年   一   月    十六   日
附論罪科刑依據法條：
刑法第三百二十條第一項、第三百二十一條第一項第三款、第三百二十五條。
中華民國刑法第三百二十條第一項(普通竊盜罪)
意圖為自己或第三人不法之所有，而竊取他人之動產者，為竊盜罪，處五年以下有期
徒刑、拘役或五百元以下罰金。
中華民國刑法第三百二十一條（加重竊盜罪）
犯竊盜罪而有左列情形之一者，處六月以上、五年以下有期徒刑：
一  於夜間侵入住宅或有人居住之建築物、船艦或隱匿其內而犯之者。
二  毀越門扇、牆垣或其他安全設備而犯之者。
三  攜帶兇器而犯之者。
四  結夥三人以上而犯之者。
五  乘火災、水災或其他災害之際而犯之者。
六  在車站或埠頭而犯之者。
前項之未遂犯罰之。
中華民國刑法第三百二十五條(普通搶奪罪)
意圖為自己或第三人不法之所有，而搶奪他人之動產者，處六月以上五年以下有期徒
刑。
因而致人於死者，處無期徒刑或七年以上有期徒刑，致重傷者，處三年以
上十年以下有期徒刑。
第一項之未遂犯罰之。
附表一：
┌──┬────┬────┬────┬───┬─────┬───────┐
│編號│行搶時間│行搶地點│行搶方式│被害人│被搶財物及│變賣時間、地點│
│    │        │        │        │      │價值（幣別│及變賣方式及所│
│    │        │        │        │      │新臺幣）  │得            │
├──┼────┼────┼────┼───┼─────┼───────┤
│ 一 │九十二年│桃園縣八│戊○○騎│庚○○│金項鍊一條│行搶後當日十二│
│    │八月三十│德市介壽│甲車載劉│      │（值約六千│時許，共同至鴻│
│    │一日十一│路二段二│明騰，由│      │三百四十二│運銀樓（設於同│
│    │時三十分│五一號前│子○○行│      │元）      │縣市○○路○段│
│    │許。    │。      │搶。    │      │          │三四八號），由│
│    │        │        │        │      │          │子○○出面變賣│
│    │        │        │        │      │          │，得款六千三百│
│    │        │        │        │      │          │四十二元，由二│
│    │        │        │        │      │          │人平分。      │
├──┼────┼────┼────┼───┼─────┼───────┤
│ 二 │九十二年│桃園縣八│戊○○騎│張葉阿│金項鍊一條│行搶後當日下午│
│    │八月三十│德市介壽│甲車載傅│尾    │（值約六千│某時，共同至同│
│    │一日十三│路二段二│志雄，由│      │元）      │縣市大湳市場內│
│    │時三十分│四九號前│己○○行│      │          │某銀樓，由傅志│
│    │許。    │。      │搶。    │      │          │雄出面典當，得│
│    │        │        │        │      │          │款六千元，由二│
│    │        │        │        │      │          │人平分。      │
└──┴────┴────┴────┴───┴─────┴───────┘
附表二：
┌──┬────┬────┬────┬───┬─────┬───────┐
│編號│行搶時間│行搶地點│行搶方式│被害人│被搶財物及│變賣時間、地點│
│    │        │        │        │      │價值（幣別│及變賣方式及所│
│    │        │        │        │      │新臺幣）  │得            │
├──┼────┼────┼────┼───┼─────┼───────┤
│一  │九十二年│桃園縣八│乙○○騎│丙○○│金項鍊一條│於同年月二十一│
│    │九月二十│德市中路│乙車載傅│      │          │日，由乙○○出│
│    │日十時五│街九０六│志雄，由│      │          │面至來來銀樓（│
│    │十分許。│巷七二號│己○○行│      │          │設於桃園縣八德│
│    │        │前。    │搶。    │      │          │市○○路○段一│
│    │        │        │        │      │          │一四五號）變賣│
│    │        │        │        │      │          │，得款五千一百│
│    │        │        │        │      │          │三十元，由二人│
│    │        │        │        │      │          │平分。        │
├──┼────┼────┼────┼───┼─────┼───────┤
│二  │九十二年│桃園縣蘆│乙○○騎│癸○○│金項鍊一條│於同年月二十四│
│    │九月二十│竹鄉南崁│乙車載傅│      │          │日由乙○○至金│
│    │三日十二│路與五福│志雄，由│      │          │盈展銀樓（設於│
│    │時四十五│路交岔路│己○○行│      │          │桃園縣八德市廣│
│    │分許。  │口。    │搶      │      │          │福路七七號）典│
│    │        │        │        │      │          │當，得款一萬一│
│    │        │        │    │      │          │千四百三十二元│
│    │        │        │        │      │          │，由二人平分。│
├──┼────┼────┼────┼───┼─────┼───────┤
│三  │九十二年│桃園縣八│乙○○騎│壬○○│金項鍊一條│乙○○誤以為該│
│    │九月二十│德市介壽│乙車載傅│      │（值約一萬│項鍊非黃金，而│
│    │三日二十│路一段六│志雄，由│      │元）      │予丟棄。      │
│    │一時許。│四五巷一│己○○行│      │          │              │
│    │        │號前。  │搶。    │      │          │              │
├──┼────┼────┼────┼───┼─────┼───────┤
│四  │九十二年│桃園縣八│乙○○騎│沈彩端│金項鍊一條│由乙○○至金元│
│    │九月二十│德市桃鶯│乙車載傅│      │          │益銀樓（設於桃│
│    │四日十二│路宏福巷│志雄，由│      │          │園縣八德市廣福│
│    │時四十分│之土地公│己○○行│      │          │路）典當，得款│
│    │許。    │廟旁    │搶。    │      │          │八千元，由二人│
│    │        │。      │        │      │          │平分。        │
└──┴────┴────┴────┴───┴─────┴───────┘
